---
title: "Actividad Ayudantía 5-Cristóbal Paredes "
output: github_document
---

```{r setup, include=FALSE}
knitr::opts_chunk$set(echo = TRUE)
```
```{r}
getwd()
setwd("C:/Users/Cristobal/Desktop/Minería de D")
Pokemon<-read.csv("pokemon.csv",sep=",")
library(tidyverse)
```
```{r}
head(Pokemon)
```

```{r}
summary(Pokemon)
```
### Para Clusterizar usaremos las variables HP,Attach,Speed,Generation,Defense,Total,Legendary
 
```{r}
Pok_1 <- Pokemon[, colnames(Pokemon) %in% c("HP", "Attack", "Defense", "Speed", "Generation")]
escal_Pokemon = scale(Pok_1) %>% as_tibble()
escal_Pokemon %>% summary()

```
### Una vez escalada nuestra BD, aplicamos K-medias con K=8
```{r}

kmeans_1 <- kmeans(escal_Pokemon, centers = 8)
kmeans_2 <- kmeans(Pok_1, centers = 8)
```
##Creamos la Variable Cluster 

```{r}
escal_Pokemon$clus <- kmeans_1$cluster %>% as.factor()
Pok_1$clus <- kmeans_2$cluster %>% as.factor()
ggplot(escal_Pokemon, aes(Defense, Attack, color=clus)) +
  geom_point(alpha=0.5, show.legend = T) +
  theme_bw()
```
```{r}
ggplot(Pok_1, aes(Defense, Attack, color=clus)) +
  geom_point(alpha=0.5, show.legend = T) +
  theme_bw()
```
###Arrojamos La información de nuestros clusters
```{r}
info_clusters <- kmeans_1$centers
info_clusters2 <- kmeans_2$centers
info_clusters
info_clusters2
```
```{r}
```
###Evolución suma de cuadrados 

```{r}
SSinterior <- numeric(30)
for(k in 1:30){
  modelo <- kmeans(escal_Pokemon, centers = k)
  SSinterior[k] <- modelo$tot.withinss
}
plot(SSinterior)
```
###Método del codo 2 
```{r}
k.max <- 30
wss1 <- sapply(1:k.max, 
              function(k){kmeans(escal_Pokemon, k, nstart=50,iter.max = 8)$tot.withinss})
wss2 <- sapply(1:k.max, 
              function(k){kmeans(Pok_1, k, nstart=50,iter.max = 8)$tot.withinss})

```
###Gráficamos wss1 y wss2
```{r}
plot(1:k.max, wss1,
     type="b", pch = 19, frame = FALSE, 
     xlab="Clusters K",
     ylab="Total within-clusters suma de cuadrados")
```

```{r}
plot(1:k.max, wss2,
     type="b", pch = 19, frame = FALSE, 
     xlab="Clusters K",
     ylab="Total within-clusters suma de cuadrados")
```

###Evaluación--> Inspección Visual 
```{r}
escal_Pokemon$clus <- as.numeric(escal_Pokemon$clus)
Pok_1$clus <- as.numeric(Pok_1$clus)
## Usamos Distancia Euclidiana
tempDist <- dist(escal_Pokemon) %>% as.matrix()
#reordenamos  filas y columnas según el cluster que obtuvimos
index <- sort(kmeans_1$cluster, index.return=TRUE)
tempDist <- tempDist[index$ix,index$ix]
rownames(tempDist) <- c(1:nrow(escal_Pokemon))
colnames(tempDist) <- c(1:nrow(escal_Pokemon))
image(tempDist)
```
###Estadístico de Hopkins
```{r}

library(factoextra)
 
res <- get_clust_tendency(escal_Pokemon, n = 30, graph = FALSE)
res2 <- get_clust_tendency(Pok_1, n = 30, graph = FALSE)
print(res)
print(res2)
```
###Índice de Correlación
```{r}
#Realizamos Correlación
tempMatrix <- matrix(0, nrow = nrow(Pok_1), ncol = nrow(Pok_1))
tempMatrix[which(index$x==1), which(index$x==1)]  <- 1
tempMatrix[which(index$x==2), which(index$x==2)]  <- 1
tempMatrix[which(index$x==3), which(index$x==3)]  <- 1
tempMatrix[which(index$x==4), which(index$x==4)]  <- 1
tempMatrix[which(index$x==5), which(index$x==5)]  <- 1
tempMatrix[which(index$x==6), which(index$x==6)]  <- 1
tempMatrix[which(index$x==7), which(index$x==7)]  <- 1
tempMatrix[which(index$x==8), which(index$x==8)]  <- 1
tempMatrix[which(index$x==9), which(index$x==9)]  <- 1
tempMatrix[which(index$x==10), which(index$x==10)] <- 1
##Obtenemos matriz de disimilitud
tempDist2 <- 1/(1+tempDist)

##Calculamos  correlación 
cor <- cor(tempMatrix[upper.tri(tempMatrix)],tempDist2[upper.tri(tempDist2)])

print(cor)
```
##Índice de cohesión y separación
```{r}
library(flexclust)
```
```{r}
withinCluster <- numeric(8)
for (i in 1:8){
  tempdata_pk <- escal_Pokemon[which(kmeans_1$cluster == i),]
  withinCluster[i] <- sum(dist2(tempdata_pk,colMeans(tempdata_pk))^2)
}
cohesion = sum(withinCluster)
#es equivalente a model$tot.withinss en k-means
print(c(cohesion, kmeans_1$tot.withinss))
```
###Ahora, realizaremos la separación
```{r}
meandata_pk <- colMeans(escal_Pokemon)
SSB <- numeric(8)
for (i in 1:8){
  tempdata_pk <- escal_Pokemon[which(kmeans_1$cluster==i),]
  SSB[i] <- nrow(tempdata_pk)*sum((meandata_pk-colMeans(tempdata_pk))^2)
}
separation = sum(SSB)

print(separation)
```
###Desarrollamos Nuestro Coeficiente de Silueta
```{r}
library(cluster)
coefSil <- silhouette(kmeans_1$cluster,dist(escal_Pokemon))
summary(coefSil)
```
###Arrojamos código de silueta de cada Cluster
```{r}
```


```{r}
fviz_silhouette(coefSil) + coord_flip()
```


```{r}
coefSil=numeric(30)
for (k in 2:30){
  modelo1 <- kmeans(escal_Pokemon, centers = k)
  temp <- silhouette(modelo1$cluster,dist(escal_Pokemon))
  coefSil[k] <- mean(temp[,3])
}
tempDF=data.frame(CS=coefSil,K=c(1:30))

ggplot(tempDF, aes(x=K, y=CS)) + 
  geom_line() +
  scale_x_continuous(breaks=c(1:30))
```





